臺灣板橋地方法院刑事判決　　　　　　　96年度易字第1393號
公　訴　人　臺灣板橋地方法院檢察署檢察官
被　　　告　甲○○
　　　　　　　　　　（另案在臺灣桃園監獄執行中）
上列被告因竊盜案件，經檢察官提起公訴（九十六年度偵字第一
九００號），本院依簡式審判程序判決如下：
    主  文
甲○○共同攜帶兇器竊盜，累犯，處有期徒刑壹年肆月，減為有
期徒刑捌月。扣案之油壓剪貳支、美工刀陸支、長螺絲拾支、安
全帶壹副均沒收。
    事  實
一、甲○○前曾於民國八十九年間因違反毒品危害防制條例案件
    ，經臺灣高等法院以九十年度上易字第四八七號判決判處有
    期徒刑七月確定，於九十一年三月八日縮刑期滿執行完畢（
    在本案構成累犯）。詎仍不知悔改，竟夥同游上樺（另經檢
    察官移由臺灣臺南地方法院檢察署檢察官偵辦），基於共同
    意圖為自己不法所有之犯意聯絡，於九十五年七月二日凌晨
    ，由甲○○駕駛車號LN-1851 號自用小客車搭載游上樺，前
    往宜蘭縣五結鄉、蘇澳鎮等地，接續於附表所示之時、地，
    由游上樺持甲○○所有客觀上足以傷害人之身體具有危險性
    可供兇器使用之油壓剪、美工刀等物，身綁安全帶後以長螺
    絲攀爬上電桿，再以油壓剪、美工刀剪斷PVC 風雨線，甲○
    ○則在地面負責收取PVC 風雨線之方式，共同竊取如附表所
    示臺灣電力公司及宜蘭縣蘇澳鎮公所所有之PVC 風雨線，得
    手後將渠等所竊得之PVC 風雨線置放於車號LN-1851 號自用
    小客車車內，由甲○○駕駛該車搭載游上樺離開現場。嗣於
    同日凌晨五時許，甲○○搭載游上樺駕車行經國道五號高速
    公路蘇澳收費站旁，因暫停路邊而為警方攔檢盤查，經扣得
    甲○○所有供竊盜所用之油壓剪二支、美工刀六支、長螺絲
    十支、安全帶一副及渠等所竊得如附表所示之PVC 風雨線等
    物（PVC 風雨線業經分別發還臺灣電力公司及蘇澳鎮公所）
    ，始循線查悉上情。
二、案經宜蘭縣警察局蘇澳分局報告臺灣宜蘭地方法院檢察署呈
    請臺灣高等法院檢察署檢察長令轉臺灣板橋地方法院檢察署
    檢察官偵查起訴。
    理  由
一、本院於準備程序進行中，被告甲○○就被訴事實為有罪之陳
    述，經告知被告簡式審判程序之旨，並聽取公訴人及被告之
    意見後，裁定進行簡式審判程序。
二、前揭事實，業據被告在本院審理時坦承不諱，並經證人即宜
    蘭縣蘇澳鎮新城里里長乙○○、臺灣電力公司蘇澳服務所線
    路裝修員丙○○、臺灣電力公司羅東服務所線路裝修員丁○
    ○在警詢時證述綦詳。此外，復有卷附贓物認領保管單三紙
    、照片四十幀、宜蘭縣警察局蘇澳分局函暨所附照片、附表
    編號二、三所示地點之現場相關位置圖一張及扣案之油壓剪
    二支、美工刀六支、長螺絲十支、安全帶一副，照片四十幀
    可資佐證，是堪認被告之自白與事實相符，堪予採信。本件
　　事證明確，被告所為前揭竊盜犯行均堪以認定，應予依法論
　  科。
三、查油壓剪、美工刀均質地堅硬，無論被告主觀上是否旨在行
    兇抑或僅便利行竊，然在客觀上顯可傷害人體具有行兇之危
　　險性，自均屬兇器之一種，被告暨於行竊之際以之為工具，
　  在客觀上已足對他人之生命身體構成威脅，具有危險性，是
    核被告所為，係犯刑法第三百二十一條第一項第三款之攜帶
    兇器竊盜罪。又被告與游上樺間，有犯意聯絡及行為分擔，
    均為共同正犯。又被告於密切接近之時間、地點內先後為附
    表所示三次竊盜行為，顯係基於竊盜之單一犯意所為之數個
    舉動，屬於接續多次之單一竊盜犯行，為接續犯，應論以包
    括一罪。末查，被告前曾受有如事實欄第一項所述之犯罪科
    刑及執行情形，有臺灣高等法院被告前案紀錄表一份在卷可
    憑，其受有期徒刑之執行完畢後，五年以內故意再犯本件有
    期徒刑以上之罪，為累犯，應依刑法第四十七條第一項之規
    定加重其刑。爰審酌被告正值青壯，依其智識程度，當知竊
    盜行為之違法性及可罰性，詎其不思向上，前已有多次前科
    ，竟仍不知悔悟，復為本件竊取電纜線之竊盜犯行，所為將
    造成臺灣電力公司之用戶沒有電源使用，並將使路燈不亮，
    對民眾之生活及公共安全造成極大之危害，並參酌其在本院
    審理時坦承犯行等一切情狀，量處如主文所示之刑。又本件
    被告犯罪時間係在九十六年四月二十四日以前，合於中華民
    國九十六年罪犯減刑條例第二條第一項第三款之規定，且非
    同條例第三條所定不得減刑之罪，是併依上開減刑條例規定
    予以減刑。又扣案之油壓剪二支、美工刀六支、長螺絲十支
    、安全帶一副，均係被告所有，供本件犯罪所用之物，業據
　　被告在本院審理時供明在卷，爰依刑法第三十八條第一項第
　  二款之規定併予宣告沒收。至其餘扣案之扳手十三支、螺絲
    起子六支、活動扳手四支、剖線器一支、老虎夾三支、鋼絲
    鉗二支、鐵鎚二支、鋸子三支、抓釘器一支、補充刀片二支
    、水果刀一支、勾式電壓電流器一個、塑膠手套一對、砂輪
    機一臺、棉手套一組、膠布三個、工具袋一個、安全帽二頂
    、工具箱一個、手電筒一支等物，被告在本院審理時供稱：
    上開工具均屬伊所有，但伊和游上樺並未以上開工具供行竊
    所用等語，且本院查無其他積極證據足認與本案犯罪有何關
    涉，又均非屬違禁物，是自毋庸併予宣告沒收，附此敘明。
據上論斷，應依刑事訴訟法第二百七十三條之一第一項、第二百
九十九條第一項前段，刑法第二十八條、第三百二十一條第一項
第三款、第四十七條第一項、第三十八條第一項第二款，中華民
國九十六年罪犯減刑條例第二條第一項第三款、第七條，判決如
主文。
本案經檢察官張瑞娟到庭執行職務。
中　　華　　民　　國　　96　　年　　9 　　月　　17　　日
                  刑事第八庭    法　官  王士珮
以上正本證明與原本無異
如不服本判決應於送達後10日內向本院提出上訴狀。
                                書記官　程欣怡
中　　華　　民　　國　　96　　年　　9　　 月　　19　　日
附錄本案論罪科刑法條全文：
中華民國刑法第321條
犯竊盜罪而有左列情形之一者，處 6 月以上、 5 年以下有期徒刑：
一、於夜間侵入住宅或有人居住之建築物、船艦或隱匿其內而犯
    之者。
二、毀越門扇、牆垣或其他安全設備而犯之者。
三、攜帶兇器而犯之者。
四、結夥三人以上而犯之者。
五、乘火災、水災或其他災害之際而犯之者。
六、在車站或埠頭而犯之者。
前項之未遂犯罰之。
附表：
┌──┬────┬───────┬───────┬───┐
│編號│時間    │行竊地點      │竊取物品      │被害人│
├──┼────┼───────┼───────┼───┤
│ 一 │95年7月2│宜蘭縣五結鄉五│規格22平方、長│臺灣電│
│    │2日凌晨2│結路二段161號 │25公尺之PVC風 │力公司│
│    │時許    │附近          │雨線3條       │      │
├──┼────┼───────┼───────┼───┤
│ 二 │95年7月2│宜蘭縣蘇澳鎮新│規格2/0、長度5│臺灣電│
│    │2日凌晨2│城北路7之15號 │公尺之PVC風雨 │力公司│
│    │時30分許│附近          │線2條         │      │
├──┼────┼───────┼───────┼───┤
│ 三 │95年7月2│宜蘭縣蘇澳鎮○○路燈編號254、2│宜蘭縣│
│    │2日凌晨3│城北路7之15號 │56、257、259、│蘇澳鎮│
│    │時許    │廢棄工廠旁    │261、279、280 │公所  │
│    │        │              │號電桿電線、規│      │
│    │        │              │格14平方、長17│      │
│    │        │              │7.1公尺之PVC風│      │
│    │        │              │雨線          │      │
└──┴────┴───────┴───────┴───┘
